【裁判字號】    90,小上,19
【裁判日期】    900914
【裁判案由】    給付報酬金
【裁判全文】
臺灣雲林地方法院民事裁定  九十年度小上字第一九號
    上  訴  人  甲○○
    法定代理人  乙○○
右當事人間請求給付報酬金事件，上訴人對於中華民國九十年八月八日本院北港簡易
庭九十年度港小字第四八號第一審判決提起上訴，本院裁定如左：
    主      文
上訴駁回。
第二審訴訟費用由上訴人負擔。
    理      由
一、按「對於小額程序之第一審裁判，得上訴或抗告於管轄之地方法院，其審判以合
    議行之。對於前項第一審裁判之上訴或抗告，非以其違背法令為理由，不得為之
    。」民事訴訟法第四百三十六條之二十四定有明文；次按「判決不適用法規或適
    用不當者，為違背法令。」、「有左列各款情形之一者，其判決當然違背法令：
    一、判決法院之組織不合法者。二、依法律或裁判應迴避之推事參與裁判者。三
    、法院於權限之有無辨別不當，或違背專屬管轄之規定者。四、當事人於訴訟未
    經合法代理者。五、違背言詞辯論公開之規定者‧‧‧」民事訴訟法第四百三十
    六條之三十二第二項準用同法第四百六十八條、四百六十九條第一款至第五款分
    別定有明文。而以判決有不適用法規或適用不當為上訴理由時，其上訴狀或理由
    書應有具體之指摘，並揭示該法規之條項或內容，若係成文法以外之法則，應揭
    示該法則之旨趣，倘為司法院解釋或最高法院之判例，則應揭示該判解之字號或
    其內容，如依民事訴訟法第四百六十九條所列第一款至第五款事由提起上訴時，
    其上訴狀或理由書應揭示合於該條款之事實，上訴理由狀如未依此項方法表明者
    ，即難認為已對原判決之違背法令有具體之指摘，其上訴自難認為合法（最高法
    院七十一年度台上字第三一四號判例參照）。
二、本件上訴人上訴意旨略以：伊於原審主張被上訴人未具使伊迅速移民之目的，甚
    而嚴重延誤補件時效，倘非伊自行查明補件，即無法移民，被上訴人既不具專業
    水準，如何能請求報酬金，詎原審判決卻未說明不足採取之法律意見，有判決不
    備理由之違法，況參之同業移民指南益見被上訴人未盡其專業服務，且行政院消
    費者保護委員會之移民服務定型化契約範本亦要求移民業者應具備相關資料使移
    民者達到足夠之資訊而能順利移民，然被上訴人卻未為之，反係由上訴人自行籌
    集資料始通過移民面試，是被上訴人自不得向伊請求報酬等語。
三、本件上訴人雖以原審判決違背法令為由提起上訴，然觀其上訴理由，係指摘原審
    判決取捨證據、認定事實不當，未具體指摘該判決有何不適用法規、適用法規不
    當或民事訴訟法第四百六十九條第一款至第五款所規定之違背法令情形，且按小
    額訴訟事件依法僅有第一審法院有取捨證據、認定事實之職權，上訴審法院僅能
    依第一審法院所認定之事實進一步審查該判決有無不適用法規、適用法規不當或
    民事訴訟法第四百六十九條第一款至第五款所規定之違背法令情形，此乃事實審
    法院與法律審法院不同之審理概念，兩者不可混為一談，非謂事實審法院取捨證
    據、認定事實不當即等同於該判決係違背法令之判決。況上訴人上訴所主張之事
    實，業已於原審主張之，而原審亦於理由要領第（２）點陳述甚明，而認上訴人
    所辯尚非可採，遂為其敗訴之判決，認事用法，並無違誤。上訴意旨泛指原審判
    決取捨證據、認定事實不當，惟未具體指摘該判決有何不適用法規、適用法規不
    當或民事訴訟法第四百六十九條第一款至第五款所規定之違背法令情形，依首揭
    說明，應認其上訴為不合法。
四、據上論結，本件上訴為不合法，依民事訴訟法第四百三十六條之三十二第二項、
    第四百四十四條第一項、第九十五條、第七十八條，裁定如主文。
中      華      民      國    九十      年      九      月     十四     日
                                 臺灣雲林地方法院民事第二庭
~B審判長法官  陳宏卿
~B法      官  陳婉玉
~B法      官  陳秋如
右為正本係照原本作成
本件不得上訴
中      華      民      國    九十      年      九      月     十四     日
~B法院書記官  廖錦棟


司法院資訊處製作；財團法人民間司法改革基金會備份。
